【裁判字號】    99,簡上,136
【裁判日期】    990820
【裁判案由】    毒品危害防制條例
【裁判全文】
臺灣臺北地方法院刑事判決             99年度簡上字第136號
公  訴  人  台灣台北地方法院檢察署檢察官
上  訴  人
即  被  告  乙○○
上列上訴人即被告因毒品危害防制條例案件，不服本院民國99年
3 月25日99年度簡字第1019號第一審簡易判決（聲請簡易判決處
刑書案號：99年度毒偵字第769 號），提起上訴，本院管轄之第
二審地方法院合議庭判決如下：
    主      文
上訴駁回。
    事      實
一、乙○○前於民國97年間，因施用毒品案件，經本院97年度毒
    聲字第200 號裁定令入觀察、勒戒處所施以觀察、勒戒後，
    認無繼續施用毒品傾向，於97年8 月11日執行完畢釋放。詎
    於前開觀察勒戒執行完畢釋放後之5 年內，復基於施用第一
    級毒品之犯意，於99年1 月4 日13時38分為警採尿前26小時
    內某時，在不詳處所，施用海洛因1 次。嗣乙○○為列管矯
    治毒品調驗人口，於99年1 月4 日13時38分許，經警採集其
    尿液送驗後呈嗎啡陽性反應，始悉上情。
二、案經台北市政府警察局萬華分局報告台灣台北地方法院檢察
    署檢察官偵查起訴。
    理      由
一、被告對於以下本院作為判斷依據之各項證據資料，均不爭執
    其證據能力，本院審酌該等言詞供述及書面作成時之情況，
    認為以之作為證據為適當，依刑事訴訟法第159 條之5 規定
    ，均得作為證據。
二、上訴意旨略以：被告於97年8 月11日勒戒完畢後已徹底悔改
    ，從未碰觸毒品，伊從來沒有看過海洛因，且99年1 月4 日
    被告進入萬華派出所接受定期驗尿時，適有另一名驗尿者與
    被告一同前往採尿，兩人均將尿瓶放置於洗手間之平台上，
    之後由員警謝泰山持該等尿瓶返回辦公室，謝泰山先將另一
    名驗尿者之尿瓶貼上標籤，剩下兩瓶尿瓶被告即不疑有他認
    為應屬自己之尿液，即配合製作筆錄並蓋手印貼好尿瓶標籤
    ，本件送驗之尿瓶是否確為被告所有，並非無疑云云。經查
    ：
（一）被告係列管之定期毒品調驗人口，由萬華分局負責辦理定
      期採驗工作，其於99年1 月4 日自行前往萬華分局辦理定
      期尿液採驗事宜，採尿時間為99年1 月4 日13時35分，其
      前一名採尿者甲○○之採尿時間為99年1 月4 日13時1 分
      ，此有台北市政府警察局萬華分局99年5 月18日北市警萬
      分刑字第09931687000 號函暨所附該分局採驗尿液通知書
      、應送尿液採驗人尿液檢體採集送驗紀錄表在卷可參。被
      告尿液檢體（編號WＺ0000000000號）經鑑驗，呈嗎啡陽性
      反應，有台灣尖端先進生技醫藥股份有限公司濫用藥物檢
      驗報告在卷可參。
（二）被告辯稱前開尿液並非伊尿液云云，然被告前開尿液與其
      經本院通知到院採集之尿液，經送法務部調查局DNA 鑑識
      實驗室鑑定，檢出上開尿液之粒腺體DNA HV I序列型別均
      相同，上述檢體有97.49%之可能來自同一人，或其母系血
      緣關係之人（即母與子女、外祖母與外孫子女、同母之兄
      弟姊妹、同外祖母之表兄弟姊妹或姨舅與甥子女），有法
      務部調查局DNA 鑑識實驗室鑑定書在卷可參。再被告陳稱
      其與甲○○並無何等親屬關係（本院99年8 月11日審判筆
      錄），且經本院調閱被告及甲○○之全戶戶籍資料，被告
      之母原姓廖，甲○○之母原姓林，有上開戶籍資料在卷可
      佐，則被告與甲○○當無何等母系血緣關係，足以排除上
      開尿液係甲○○排放之可能。則萬華分局編號WＺ00000000
      00號之尿液，既可排除係甲○○之尿液，且與被告之 DNA
      粒線體DNA HV I序列型別相同，已足認該瓶尿液確為被告
      所排放。
（三）綜上所述，被告所排放之尿液經以酵素免疫分析法、氣相
      層析質譜儀檢驗，呈鴉片類、嗎啡陽性反應，足認被告於
      採尿前26小時內某時確有施用海洛因。本件事證明確，被
      告所辯，諉無足採，被告犯行洵堪認定，應依法論科。
三、核被告所為，係犯毒品危害防制條例第10條第1 項之施用第
    一級毒品罪。原審以被告所犯罪事證明確，適用毒品危害防
    制條例第10條第1 項、刑法第11條前段、第41條第1 項前段
    逕以簡易判決判處被告有期徒刑6 月，如易科罰金，以新台
    幣1千 元折算1 日，經核認事用法並無不合，量刑亦稱妥適
    ，應予維持。被告提起本件上訴，為無理由，應予駁回。
據上論斷，應依刑事訴訟法第455 條之1 第1 項、第3 項、第36
8 條，判決如主文。
本案經檢察官高維駿到庭執行職務
中    華    民    國    99    年    8     月    20    日
                  刑事第七庭審判長法  官  林庚棟
                                  法  官  章曉文
                                  法  官  林欣苑
上正本證明與原本無異。
不得上訴。
                                  書記官  劉英芬
中    華    民    國    99    年    8     月    20    日

司法院資訊處製作；財團法人民間司法改革基金會備份。
